【裁判字號】    98,易,575
【裁判日期】    980722
【裁判案由】    竊盜等
【裁判全文】
臺灣屏東地方法院刑事判決               98年度易字第575號
公  訴  人  臺灣屏東地方法院檢察署檢察官
被      告  甲○○
                    （現另案於臺灣屏東監獄執行）
            乙○○
                    （現另案於臺灣屏東監獄竹田分監執行）
上列被告因竊盜等案件，經檢察官提起公訴（98年度偵字第1503
、3353號），被告均於本院準備程序就被訴事實為有罪之陳述，
經合議庭裁定由受命法官獨任進行簡式審判程序，並判決如下：
    主  文
甲○○竊盜，累犯，處有期徒刑肆月，如易科罰金，以新臺幣壹
仟元折算壹日；又竊盜，累犯，處有期徒刑肆月，如易科罰金，
以新臺幣壹仟元折算壹日；又共同竊盜，累犯，處有期徒刑肆月
，如易科罰金，以新臺幣壹仟元折算壹日；又竊盜，累犯，處有
期徒刑肆月，如易科罰金，以新臺幣壹仟元折算壹日。應執行有
期徒刑壹年貳月，如易科罰金，以新臺幣壹仟元折算壹日。
乙○○牙保贓物，處拘役拾日，如易科罰金，以新臺幣壹仟元
折算壹日；又牙保贓物，處拘役拾日，如易科罰金，以新臺幣
壹仟元折算壹日；又共同竊盜，處有期徒刑月，如易科罰金，
以新臺幣壹仟元折算壹日；又牙保贓物，處拘役拾日，如易科
罰金，以新臺幣壹仟元折算壹日；又竊盜，處有期徒刑貳月，如
易科罰金，以新臺幣壹仟元折算壹日；又竊盜，處有期徒刑貳月
，如易科罰金，以新臺幣壹仟元折算壹日；又竊盜，處有期徒刑
貳月，如易科罰金，以新臺幣壹仟元折算壹日。有期徒刑部分應
執行有期徒刑柒月，如易科罰金，以新臺幣壹仟元折算壹日，拘
役部分應執行拘役捌拾日，如易科罰金，以新臺幣壹仟元折算壹
日。
    事  實
一、甲○○前因竊盜案件，經本院以96年度易字第345 號判決處
    有期徒刑1 年2 月確定；又因違反毒品危害防制條例案件，
    經本院以96年度訴字第677 號判決處有期徒刑1 年2 月，減
    為有期徒刑7 月確定；再因詐欺案件，經本院以96年度簡字
    第1386號判決處有期徒刑6 月，減為有期徒刑3 月確定；上
    開竊盜案件嗣經減刑二分之一後與其餘2 案合併定應執行刑
    為有期徒刑1 年2 月，於民國97年5 月11日縮刑期滿執行完
    畢。詎其仍不知悔改，為下列犯行：
  (一)意圖為自己不法之所有，基於竊盜之犯意，於97年12月18日
    17時許，在屏東縣東港鎮華僑市場內之「阿秋生魚片、黑鮪
    魚」攤位上，徒手竊取丙○○所有之手提袋1 只（內有廠牌
    NOKIA 、型號2310、序號000000000000000 之行動電話1 支
    ，健保卡、身分證各1 張，中華郵政、彰化銀行、臺灣銀行
    、玉山銀行、臺新銀行之存摺暨印章各1 份及現金新臺幣【
    下同】5,000 元）得逞。嗣甲○○於97年12月19日13時許，
    在屏東縣東港鎮○○街旁，將上開行動電話託由乙○○轉售
    ，乙○○明知該行動電話係來路不明之贓物，仍基於牙保贓
    物之犯意，於同日持往屏東縣東港鎮聯強通訊行售予不知情
    之店員郭德安，得款300 元則交還甲○○花用完畢。
  (二)又意圖為自己不法之所有，基於竊盜之犯意，於97年12月20
    日8 時許，在屏東縣新園鄉○○村○○路菜市場內之水果攤
    位上，徒手竊取庚○○○所有之皮包1 只（內有廠牌SAMSUN
    G 、型號X648、序號000000000000000 之行動電話1 支，健
    保卡、身分證各1 張，印章1 枚，金耳環1 對及現金2 萬6,
    000 元）得逞。嗣甲○○於97年12月22日13時許，在屏東縣
    東港鎮○○街旁，將上開行動電話託由乙○○轉售，乙○○
    明知該行動電話係來路不明之贓物，仍基於牙保贓物之犯意
    ，於同日持往屏東縣東港鎮東港通訊行售予不知情之店員吳
    南彰，得款500 元則交還甲○○花用完畢。
  (三)又與乙○○共同意圖為自己不法之所有，基於竊盜之犯意聯
    絡，於97年12月23日12時許，由乙○○騎乘機車搭載甲○○
    ，前往屏東縣南州鄉○○路1 號之販魚攤位，見停放於攤位
    旁之自小客車車門未鎖，即由林旻宏（起訴書誤載為乙○○
    ）在旁把風，由乙○○（起訴書誤載為林旻宏）徒手開啟車
    門竊取戊○○○所有之皮包1 只（內有廠牌NOKIA 、型號26
    80S-2 、序號000000000000000 之行動電話1 支，中華郵政
    、臺灣銀行提款卡各1 張及現金2 萬3,000 元）得逞，事後
    將竊得現金朋分花用完畢，竊得之行動電話則由乙○○持往
    高雄縣華聲電話通訊行售予不知情之負責人陳連興（嗣遭轉
    售予不知情之潘智惠），得款1,200 元亦朋分花用完畢。
  (四)又意圖為自己不法之所有，基於竊盜之犯意，於97年12月26
    日12時50分許，在屏東縣潮州鎮上菜市場內之水果攤位上，
    徒手竊取丁○○所有之廠牌NOKIA 、型號1600、序號000000
    000000000 之行動電話1 支得逞。嗣甲○○於97年12月27日
    13時許，在屏東縣東港鎮○○街旁，將上開行動電話託由乙○○轉售，乙○○明知該行動電話係來路不明之贓物，仍基
    於牙保贓物之犯意，於同日持往屏東縣東港鎮聯強通訊行售
    予不知情之店員郭德安，得款300 元則交還甲○○花用完畢
    。嗣為警循線查悉上情。
二、乙○○分別意圖為自己不法之所有，各基於竊盜之犯意，為
    下列犯行：
  (一)於97年12月12日10時許（起訴書誤載為14時至15時許），在
    屏東縣東港鎮○○街127 號後方，徒手竊取壬○○所有之3
    具抽水馬達得逞，並於同日售予不知情之三和資源回收場負
    責人陳鴻麟，得款600 元自行花用完畢。
  (二)又於97年12月14日12時30分許，在屏東縣東港鎮○○街19號
    前中正市場內之果菜攤位上，徒手竊取己○○所有內裝有零
    錢1,500元之塑膠盒1 只，得款自行花用完畢。
  (三)又於97年12月15日7 時許，在屏東縣東港鎮○○街1 號菜堂
    橋市場內之販魚攤位上，徒手竊取辛○○所有內裝有零錢2,
    500 元之袋子1 只，得款自行花用完畢。嗣為警循線查悉上
    情。
三、案經庚○○○、戊○○○、壬○○、己○○、辛○○訴由屏
    東縣政府警察局東港分局報告臺灣屏東地方法院檢察署檢察
    官偵查起訴。
    理  由
一、按簡式審判程式之證據調查，不受刑事訴訟法第159 條第1
    項所定：「被告以外之人於審判外之言詞或書面陳述，不得
    作為證據。」之限制，此見同法第273 條之2 規定甚明。是
    本件證人即共同被告甲○○、乙○○就彼此犯行於警詢、偵
    訊時所為之陳述，證人即告訴人庚○○○、戊○○○、壬○○、己○○、辛○○、證人即被害人丙○○、丁○○、證人
    郭德安、吳南彰、陳連興、陳鴻麟、潘智惠於警詢之陳述，
    及證人戊○○○出具之贓物認領保管單，雖均屬被告以外之
    人於審判外所為之陳述，然依照前開法律規定，亦得作為證
    據，先予敘明。
二、(一)上開犯罪事實一部分，業據被告甲○○、乙○○坦認屬實
      ，復與渠等以證人身分就彼此之犯行於警詢、偵訊時所為
      之陳述互核無訛，並經證人丙○○、庚○○○、戊○○○
      、丁○○、郭德安、吳南彰、陳連興、潘智惠於警詢時指
      述綦詳（見屏東縣政府警察局東港分局東警分偵字第0980
      002007號卷【下稱警A 卷】第10至22頁左面、東警分偵字
      第0980006960號卷【下稱警B 卷】第1 至5 頁、第20至27
      頁），另有手機讓渡書及手機讓渡切結書影本各2 紙（見
      警A 卷第41至43頁、警B 卷第36頁）、扣押筆錄暨扣押物
      品目錄表各1 份（見警B 卷第37至40頁）、贓物認領保管
      單1 紙（見警B 卷第42頁）、照片共16張（見警A 卷第28
      至33頁、警B 卷第43頁）、通聯調閱查詢單1 份（見警B
      卷第31至35頁）在卷可證，俱徵被告甲○○、乙○○前揭
      不利於己之自白與事實相符。
    (二)上開犯罪事實二部分，亦據被告乙○○坦承不諱，並經證
      人壬○○、己○○、辛○○、陳鴻麟於警詢時指證明確（
      見警A 卷第22至28頁左面），另有收受物品、舊貨、五金
      廢料或廢棄物登記表影本1 紙（見警A 卷第44頁）、照片
      10張（見警A 卷第34至38頁）附卷可稽，俱徵被告乙○○
      前揭不利於己之自白與事實相符。
    (三)綜上所述，本案事證明確，被告甲○○、乙○○犯行均堪
      認定，應依法論科。
三、核被告甲○○所為，均係犯刑法第320 條第1 項之竊盜罪；
    被告乙○○就犯罪事實一(一)(二)(四)所為，均係犯刑法第349 條
    第2 項之牙保贓物罪，就犯罪事實一(三)及犯罪事實二所為，
    均係犯刑法第320 條第1 項之竊盜罪。被告甲○○、乙○○
    就犯罪事實一(三)之竊盜犯行，有犯意聯絡及行為分擔，應論
    以共同正犯。被告甲○○所犯上開4 次竊盜罪，被告乙○○
    所犯上開3 次牙保贓物罪及4 次竊盜罪，犯意各別，均應予
    分論併罰。被告甲○○有如犯罪事實項下所載之前科紀錄，
    有臺灣高等法院被告前案紀錄表1 份附卷可稽，其於徒刑執
    行完畢後5 年內，故意再犯本案有期徒刑以上之4 罪，為累
    犯，均應依刑法第47條第1 項規定，加重其刑。爰審酌被告
    甲○○、乙○○皆年輕力壯而四肢健全，竟不思憑恃己力循
    正道謀生，屢於市場攤位伺機竊取他人財物，不僅使被害人
    蒙受損失，更造成民眾對生活安全感喪失殆盡，乙○○復仲
    介贓物之買賣，妨礙檢警機關查緝犯罪，增加被害人追回失
    物之困難，兼衡被告2 人犯後均坦承不諱，態度尚佳，暨其
    各自之生活狀況、品行、智識程度等一切情狀，分別量處如
    主文第1 、2 項所示之刑，併均諭知折算罰金之標準及定其
    應執行刑。又司法院大法官於98年6 月19日作成釋字第662
    號解釋：「中華民國94年2 月2 日修正公布之現行刑法第41
    條第2 項，關於數罪併罰，數宣告刑均得易科罰金，而定應
    執行刑之刑逾6 個月者，排除適用同條第1 項得易科罰金之
    規定部分，與憲法第23條規定有違，並與本院釋字第366 號
    解釋意旨不符，應自本解釋公布之日起失其效力。」故對於
    數罪併罰，數宣告刑均得易科罰金，而定應執行之刑超過6
    個月之案件，依上開解釋意旨，仍得易科罰金，是均諭知定
    應執行刑後易科罰金之折算標準。
據上論斷，依刑事訴訟法第273 條之1 第1 項、第299 條第1 項
前段，刑法第28條、第320 條第1 項、第349 條第2 項、第47條
第1 項、第41條第1 項前段、第51條第5 款、第6 款，刑法施行
法第1 條之1 第1 項、第2 項前段，判決如主文。
本案經檢察官潘國威到庭執行職務。
中    華    民    國    98    年    7     月    22    日
                  刑事第三庭  法  官  李珮妤
以上正本證明與原本無異。
如不服本判決應於收受判決後10日內向本院提出上訴書狀，並應
敘述具體理由；其未敘述上訴理由者，應於上訴期間屆滿後20日
內向本院補提理由書（均須按他造當事人之人數附繕本）「切勿
逕送上級法院」。
中    華    民    國    98    年    7     月    22    日
                              書記官  劉淑蓉
附錄本案論罪科刑法條：
中華民國刑法第320 條第1 項
意圖為自己或第三人不法之所有，而竊取他人之動產者，為竊盜
罪，處5 年以下有期徒刑、拘役或500 元以下罰金。
中華民國刑法第349 條第2 項
搬運、寄藏、故買贓物或為牙保者，處5 年以下有期徒刑、拘役
或科或併科1,000元以下罰金。


司法院資訊處製作；財團法人民間司法改革基金會備份。
